Minutes et répertoires du notaire Jean Louis GAULDRÉE-BOILLEAU, 15 août 1794 - 6 juillet 1826 (étude XVIII)
Archives nationales
- Répertoire(s) de Jean Louis GAULDRÉE-BOILLEAU, 1581 - 15 novembre 1831; MC/RE/XVIII/17 - MC/RE/XVIII/27
  - Répertoire. an XIII, germinal - 1808, 11 avril, 14 germinal an XIII (4 avril 1805) - 11 avril 1808; MC/RE/XVIII/20
    - inventaire après décès de Jean-Baptiste Lefebvre, 27 juin 1806
      inventaire après décès; Lefebvre, Jean-Baptiste
    - Inventaire après décès de Etienne Valladoux, 28 juin 1806
      inventaire après décès; Valladoux, Etienne
    - Inventaire après décès de Jean-Baptiste Laforge, 2 juillet 1806
      inventaire après décès; Laforge, Jean-Baptiste
    - Inventaire après décès de Marie-Henry Boullanger épouse de Antoine-Barthélemy-Auguste Guy, 5 juillet 1806
      inventaire après décès; Boullanger, Marie-Henry; Guy, Antoine-Barthélemy-Auguste
    - Inventaire après décès de Anne Talma, 7 juillet 1806
      inventaire après décès; Talma, Anne
    - Inventaire après décès de Jean-Baptiste Pouille., 2 septembre 1806
      inventaire après décès; Pouille, Jean-Baptiste
    - Inventaire après décès de Louis Jannin, 5 septembre 1806
      inventaire après décès; Jannin, Louis
    - Inventaire après décès de Antoine Beuzelin, 9 septembre 1806
      inventaire après décès; Beuzelin, Antoine
    - Inventaire après décès de Jean-Baptiste Courtalon, 11 septembre 1806
      inventaire après décès; Courtalon, Jean-Baptiste
    - Inventaire après décès de Louis-Pierre Anquetil, 16 septembre 1806
      inventaire après décès; Anquetil, Louis-Pierre
    - Inventaire après décès de François-Alexandre Quenot, 18 septembre 1806
      inventaire après décès; Quenot, François-Alexandre
    - Inventaire après décès de Joseph-Jacques Terré du Petit Val, 10 décembre 1806
      inventaire après décès; Terré du Petit Val, Joseph-Jacques
    - Inventaire après décès de Marie-Joseph de Monglas, 10 janvier 1807
      inventaire après décès; Monglas, Marie-Joseph de
    - Inventaire après décès de Raymond Sévène, décédé à Paris Rue Neuve Lepelletier n°4, 3 février 1807
      inventaire après décès; Neuve-Lepelletier (rue); Sévène, Raymond
    - Inventaire après décès de Etienne-Michel Noël, machiniste, rue Batave n°9, décédé le 12 février 1807 à Charenton., 16 février 1807
      inventaire après décès; Charenton-le-Pont (Val-de-Marne); Batave (rue); Noël, Etienne-Michel; mécanicien
    - Inventaire après décès de Anne-Claude Fleury, femme divorcée de Paul Langlois, décédée le 18 août 1806, quai de l'école n°34, 16 février 1807
      inventaire après décès; Ecole (quai de l'); Fleury, Anne-Claude; Langlois, Paul
    - Inventaire après interdiction de Ambroise-Balthazard-Julien Higuard époux de Françoise-Bernardine-Marie Gigault de Bellefond, 24 février 1807
      inventaire; Higuard, Ambroise-Balthazard-Julien; Gigault de Bellefonds, Françoise-Bernardine-Marie
    - Inventaire après décès de Jean-Antoine Amiot, ancien marchand d'arbres, décédé le 11 février 1807 à Vitry sur Seine, 16 mars 1807
      inventaire après décès; Vitry-sur-Seine (Val-de-Marne); Amiot, Jean-Antoine
    - Inventaire après décès de Jean-Bernard Fauré, ancien maréchal., 30 mars 1807
      inventaire après décès; Fauré, Jean-Bernard; maréchal-ferrant
    - Inventaire après décès de Marie-Anne Caguin, femme de Pierre-Mathieu David dit Davy, marchand épicier, rue du Faubourg Saint-Jacques n°1, 31 mars 1807
      inventaire après décès; Faubourg-Saint-Jacques (rue du); Caquin, Marie-Anne; David, Pierre-Mathieu; Davy, Pierre-Mathieu; commerçant
    - Inventaire après décès de Marie Lalive, veuve en 1ères noces de Pierre Sauvé et en secondes Pierre-Nicolas Joisel, décédée le 27 mars 2007, rue des Vieux Augustins, n° 50., 4 avril 1807
      inventaire après décès; Vieux-Augustins (rue des); Lalive, Marie; Sauvé, Pierre; Joisel, Pierre-Nicolas
    - Inventaire après décès de Alban-Louis Lepaute, marchand joaillier, rue Saint-Thomas du Louvre, n°42, décédé le 3 avril 1807., 17 avril 1807
      inventaire après décès; Saint-Thomas-du-Louvre (rue); Lepant, Alban-Louis; orfèvre
    - Inventaire après décès de Marie-Anne comtesse d'Echerny, veuve du comte de Fries, décédé le 22 février 1807, hôtel de l'empire., 25 avril 1807
      inventaire après décès; Echerny, Marie Anne d'; Fries, Jean de
    - Inventaire après décès de la demoiselle Main dite veuve Brunot, décédée le 28 novembre 1806, rue Marceau n°8, 15 mai 1807
      inventaire après décès; Marceau (rue); Main; Brunot
    - Inventaire après décès de Nicolas Debray, ancien tailleur d'habits, décédé le 26 mars 1807, rue Galande n° 53., 16 mai 1807
      inventaire après décès; Galande (rue); Debray, Nicolas; tailleur d'habits
    - Inventaire après de décès de Nicolas Doublier, distillateur, décédé le 26 mai 1807, rue Helvétius, n° 5.
      16 juin 1807, procès-verbal d'adjudication du fonds de commerce de distillateur.
      inventaire après décès; procès-verbal; acte de vente; Helvétius (rue); Doublier, Nicolas; distillateur
    - Inventaire après décès de Jacqueline-Françoise Pierson épouse de Charles-François Joly, décédée le 16 mai 1807 au Palais du Tribunat., 3 juin 1807
      inventaire après décès; Palais Royal; Pierson, Jacqueline-Françoise; Joly, Charles-François
    - Inventaire après décès de Pierre-Jacques Bergeret, ancien receveur général des finances, décédé le 24 mai 1807, rue Basse Saint-Pierre Pont au Choux., 10 juin 1807
      inventaire après décès; Bergeret, Pierre-Jacques; comptable
    - Inventaire après décès de Adélaïde-Isabelle-Sophie de Villemor, épouse de Charles-François-Etienne Carré Debray, décédée le 23 mai 1807, rue Saint-Marc, n° 9., 13 juin 1807
      inventaire après décès; Saint-Marc (rue); Villemor, Adélaïde-Isabelle-Sophie; Carré Debray, Charles-François-Etienne
    - Inventaire après décès de Marie-Josèphe Lépine épouse de Arnould Janssens, serrurier, rue de Grenelle n°39, décédée le 3 frimaire an 8., 22 juin 1807
      inventaire après décès; Grenelle (rue de); Lépine, Marie-Josèphe; Janssens, Arnould; serrurier
    - Inventaire après décès de Marie-Josèphe Sander dit Lheureux, 27 juin 1807
      inventaire après décès; Sander, Marie-Josèphe; Lheureux, Marie-Josèphe
    - Inventaire après décès de François Pintat, rue Saint-Sauveur n°30, décédé le 8 mai 1807., 9 juillet 1807
      inventaire après décès; Saint-Sauveur (rue); Pintat, François
    - Inventaire après décès de Jean-Guillaume-Marie Fortin, décédé le 10 décembre 1806 (succession vacante)., 9 juillet 1807
      inventaire après décès; Fortin, Jean-Guillaume-Marie
    - Inventaire après décès de Antoine-Gabriel Damié, décédé le 8 février 1807 à Gand (succession vacante)., 13 juillet 1807
      inventaire après décès; Gand (Belgique); Damié, Antoine-Gabriel
    - Inventaire après décès de Auguste-Henry Hubert, négociant, décédé le 21 janvier 1807, au parc de Sablons à Neuilly (succession vacante)., 27 juillet 1807
      inventaire après décès; Neuilly-sur-Seine (Hauts-de-Seine); Hubert, Augustin-Henri; négociant
    - Inventaire après décès de Jean-Baptiste Pinsot, décédé le 6 août 1807, rue Neuve Saint-Augustin, n° 39., 12 août 1807
      inventaire après décès; Neuve-Saint-Augustin (rue); Pinson, Jean-Baptiste
    - Inventaire après décès de Marie-Anne Blonnier, épouse de François Leclere, vitrier, rue de la Victoire n° 2., 8 octobre 1807
      9 octobre 1807, remariage de François Leclere.
      inventaire après décès; contrat de mariage; Victoire (rue de la); Blonnier, Marie-Anne; Leclere, François; vitrier
    - Inventaire après décès de Jacques-Louis Perrin, décédé le 25 septmebre 1807, rue Jacob n°12., 21 octobre 1807
      22 décembre 1807, procès-verbal de publication et enchères d'un fonds d'hôtel garni.
      inventaire après décès; Jacob (rue); Perrin, Jacques-Louis
    - Inventaire après décès de Jeanne-Reine Robert, épouse de Jean Morot, rue Mouffetard n°173, 8 février 1808
      inventaire après décès; Mouffetard (rue); Robert, Jeanne-Reine; Morot, Jean
    - Inventaire de biens appartenant à Madeleine-Geneviève Cellot, veuve de Jean-Bernard Sauvage, interdite suivant jugement du tribunal., 7 mars 1808
      inventaire; Cellot, Madeleine-Geneviève; Sauvage, Jean-Bernard
    - Inventaire après des biens de André-François-Roch Chanay, interdit, limonadier, rue d'Anjou Saint-Honoré n°14, 16 mars 1808
      inventaire; Anjou-Saint-Honoré (rue d'); Chanay, André-François-Roch; restaurateur
    - Inventaire après décès de Adrien Clozier, négociant à Beauvais., 21 mars 1808
      inventaire après décès; Beauvais (Oise); Clozier, Adrien; négociant
    - Inventaire après décès de Jacques-Hippolyte-Jules-Anne Michau de Montblin, 24 mars 1808
      inventaire après décès; Michau de Montblin, Jacques-Hippolyte-Jules-Anne
  - Répertoire. 1808, 11 avril - 1811, 21 avril, 11 avril 1808 - 21 avril 1811; MC/RE/XVIII/21
    - Inventaire après décès de Louis-Edmé Gavelle Delavigne, marchand ferblantier, décédé le 7 jullet 1808, rue de l'Arbre Sec, n°19., 7 juillet 1808
      MC/RE/XVIII/21
      inventaire après décès; Arbre-Sec (rue de l'); Gavelle-Delavigne, Louis-Edmé; forgeron
    - Inventaire après décès de Louis Auger, traiteur, décédé le 18 juillet 1808, rue Faubourg Montmartre, n° 28.
      inventaire après décès; Faubourg-Montmartre (rue du); Auger, Louis; restaurateur
    - Inventaire après décès de Joseph Bois décédé le 30 mai 1808 à Sainte-Pélagie., 19 juillet 1808
      inventaire après décès; Sainte-Pélagie (prison); Bois, Joseph
    - Inventaire après décès de Marie-Félicité Carpentier, épouse de Nicolas-Armand Delepine, employé, vieille rue du Temple n° 10, décédée àla maison de santé, rue du Faubourg Saint-Martin, n° 165., 8 août 1808
      inventaire après décès; Faubourg-Saint-Martin (rue du); Vieille-du-Temple (rue); Carpentier, Marie-Félicité; Delepine, Nicolas-Armand
    - Inventaire après décès de Henriette Bertheley, décédée le 29 juillet 1808., 23 août 1808
      inventaire après décès; Bertheley, Henriette
    - Inventaire après interdicton de Anne-Catherine-Caroline Stolfer, épouse de Auguste Gastinel., 7 septembre 1808
      inventaire; Stolfer, Anne-Catherine-Caroline; Gastinel, Auguste
    - Inventaire après décès de Marc-Charles-Antoine Guillot Desbordeliers, ex directeurs des postes de Mayence., 10 septembre 1808
      inventaire après décès; Mayence (Allemagne); Guillot Desbordeliers, Marc-Charles-Antoine
    - Inventaire après décès de Pierre-Michel-Alexandre Quentin, décédé le 1er octobre 1808, rue Saint-Honoré, n° 303., 29 octobre 1808
      inventaire après décès; Saint-Honoré (rue); Quentin, Pierre-Michel-Alexandre
    - Inventaire après absence de Pierre Pillet à la requête de Jacques-Augustin Levicomte, employé à la liquidation générale de la dette publique, 12 novembre 1808
      inventaire; Pillet, Pierre; Levicomte, Jacques-Augustin; fonctionnaire
    - Inventaire après décès de Antoine Giot dit Lamotte, décédé en septembre 1808, rue des Saussaies, n° 1., 18 janvier 1809
      inventaire après décès; Saussaies (rue des); Giot, Antoine; Lamotte, Antoine
    - Inventaire après décès de Daniel Cassidy décédé dans la forêt de Sénart, commune de Montgeron, demeurant à Draveil., 24 janvier 1809
      inventaire après décès; Draveil (Essonne); Montgeron (Essonne); Cassidy, Daniel
    - Inventaire après décès de Marie-Angélique Handille, veuve de Simon-Pierre Deschamps, décédée le 1er janvier 1809 à Fresnes., 30 janvier 1809
      inventaire après décès; Fresnes (Val-de-Marne); Handille, Marie-Angélique; Deschamps, Simon-Pierre
    - Inventaire après décès de Michel Messier, décédé le 12 juillet 1808, rue de la Roquette n°41, 1er février 1809
      inventaire après décès; Roquette (rue de la); Messier, Michel
    - Inventaire après décès de Victoire Aneau, décédée le 13 janvier 1809, rue Mazarine n°78, 11 février 1809
      inventaire après décès; Mazarine (rue); Aneau, Victoire
    - Inventaire après décès de Marie-Madeleine Menant, épouse de Joseph-Michel Lecomte, rue des Moineaux n°10, 22 février 1809
      inventaire après décès; Moineaux (rue des); Menant, Marie-Madeleine; Lecomte, Joseph-Michel
    - Inventaire après décès de Philippe-Simon Lejeune, décédé le 6 janvier 1809, rue du Faubourg Saint-Antoine n° 86., 22 février 1809
      inventaire après décès; Faubourg-Saint-Antoine (rue du); Lejeune, Philippe-Simon
    - Inventaire après décès de Françoise-Lucrèce Moustelon, épouse de Claude Fabre, rue Villedot n°9, 9 mars 1809
      inventaire après décès; Villedo (rue); Moustelon, Françoise-Lucrèce; Fabre, Claude
    - Inventaire après décès de Jean-François Vautrin, marchand papetier, décédé le 15 février 1809, rue Saint-Honoré, n° 218., 14 mars 1809
      inventaire après décès; Saint-Honoré (rue); Vautrin, Jean-François; papetier
    - Inventaire après décès de Marie-Claudine Courdavault, épouse de Jean-Baptiste Lefebvre., 22 mars 1809
      inventaire après décès; Courdavault, Marie-Claudine; Lefebvre, Jean-Baptiste
    - Inventaire après décès Nicolas Siviragol, rue des Martyrs n°19, 28 mars 1809
      inventaire après décès; Martyrs (rue des); Siviragol, Nicolas
    - Inventaire après décès de André-Bruno Frévol de Lacoste, comte de l'empire, général de brigade de l'armée du génie, aide de camps de Sa Majesté, officier de la Légion d'honneur, décédé le 1er février 1809., 28 mars 1809
      André Bruno de Frévol de Lacoste (né le 14 juin 1775 à Pradelles, mort le 2 février 1809 à Saragosse), général de brigade, tué au siège de Saragosse. Il fait partie des 660 personnalités à avoir son nom gravé sous l'Arc de triomphe de l'Étoile. Il apparaît sur la 38e colonne (l'Arc indique LACOSTE).
      inventaire après décès; Pradelles (Haute-Loire); Saragosse (Espagne); Frévol de Lacoste, André-Bruno; officier général
    - Inventaire après décès de Edmé-Charles Michau de Montaran, décédé le 27 messidor an 10, à Saint-Domingue., 12 avril 1809
      inventaire après décès; Hispaniola (île); Michau de Montaran, Edmé-Charles
    - Inventaire après décès de Jacques Oudin, décédé le 14 janvier 1809, rue Cepeau., 12 avril 1809
      inventaire après décès; Oudin, Jacques
    - Inventaire après décès de Victoire Duffay, rue de Richelieu n°45, 14 avril 1809
      inventaire après décès; Richelieu (rue de); Duffay, Victoire
    - Inventaire après décès de Jean-François Legros, décédé le 26 mars 1809, rue du Faubourg Poissonnière n°126, 17 avril 1809
      inventaire après décès; Faubourg-Poissonnière (rue du); Legros, Jean-François
    - Inventaire après décès de Jeanne-Charlotte Chomel, décédée le 11 avril 1809, rue du Petit Vaugirard n°9, 17 mai 1809
      inventaire après décès; Petit-Vaugirard (rue du); Chomel, Jeanne-Charlotte
    - Inventaire après décès de Pierre Fuzéol, décédé le 20 mars 1809 à l'hospice des vieillards, Faubourg Saint-Martin., 31 mai 1809
      inventaire après décès; Faubourg-Saint-Martin (rue du); Fuzéol, Pierre
    - Inventaire après décès de Gervais Cretté, décédé le 24 janvier 1808, à Madrid en Espagne, 5 juillet 1809
      inventaire après décès; Espagne; Cretté, Gervais
    - Inventaire après décès de Suzanne-Marguerite-Justine Labbé, veuve de Marin de Renusson, décédée le 20 juillet 1809., 29 juillet 1809
      inventaire après décès; Labbé, Suzanne-Marguerite-Justine; Renusson, Marin de
    - Inventaire après décès de Alexandrine Barré, épouse de Etienne-Antoine Feuillant, décédée le 23 juillet 1809., 1er août 1809
      13 décembre 1820, liquidation, RE/XXIV/20.
      inventaire après décès; liquidation; Barré, Alexandrine; Feuillant, Etienne-Antoine
    - Inventaire après décès de Marie-Geneviève Barangier, veuve Testu, décédée le 7 mai 1809., 5 août 1809
      inventaire après décès; Barangier, Marie-Geneviève; Testu
    - inventaire après décès de Jean-Baptiste Bonneville, marchand de bois, décédé le 30 juillet 1809, rue de la Ferme des Mathurins n°10, 18 août 1809
      inventaire après décès; Ferme-des-Mathurins (rue de la); Bonneville, Jean-Baptiste; négociant
    - Inventaire après décès de Suzanne-Elizabeth Stahl, épouse de Jean-Michel Soehnée, décédée le 30 mai 1809., 16 octobre 1809
      Jean-Michel Soehnée est né le 31.08.1741 à Rhodt (D) et est baptisé par son père. Le 30.10.1764, à Landau, Jean-Michel épouse Suzanne-Elisabeth Stahl, née le 02.06.1742 à Landau, fille de Johann Philipp (Jean Philippe) Stahl, marchand tanneur, et de Catharina-Sybilla Eichborn. Il est négociant dans la Maison Jean-Michel Soehnée l'aîné et Cie. et censeur de la Banque de France 3ème Siège du 16.02.1800 au 28.12.1808. Suzanne décède le 30.05.1809 et Jean-Michel le 13.05.1815, tous deux à Paris. Jean Michel est inhumé dans un caveau de la 24ème division du cimetière du Père-Lachaise.
      inventaire après décès; Landau (Allemagne); Rhodt (Allemagne); Stahl, Suzanne-Elizabeth; Soehnée, Jean-Michel; Stahl, Johann Philipp (Jean Philippe); Eichborn, Catharina-Sybilla; commerçant; tanneur
    - Inventaire après décès de Louise-Eléonore Dupan, épouse Audeoud., 27 octobre 1809
      inventaire après décès; Dupan, Louise-Eléonore; Audeoud
    - Inventaire après décès de Louis Eninge, décédé le 24 novembre 1810 (sic)., 8 décembre 1809
      inventaire après décès; Eninge, Louis
    - Procès-verbal de carence après décès de Louis-Philippe Gau et Marie-Madeleine Pigalle, son épouse., 10 janvier 1810
      Gau, Louis-Philippe; Pigalle, Marie-Madeleine
    - Inventaire après décès Thérèse-Charlotte Vangellen, épouse de Hilaire Camus, propriétaire au Bourg la Reine., 14 février 1810
      inventaire après décès; Bourg-la-Reine (Hauts-de-Seine); Vangellen, Thérèse-Charlotte; Camus, Hilaire
    - Inventaire après décès de Louis-Aimé-Désiré Dyel de Vaudrocque, ancien magistrat, rue de la place Vendôme., 22 mars 1810
      inventaire après décès; Place-Vendôme (rue de la); Dyel de Vaudrocque, Louis-Aimé-Désiré; magistrat
    - Inventaire après décès de Claude-Pierre Raguet de Lépine, décédé le 30 mai 1810., 4 juin 1810
      inventaire après décès; Raguet de Lépine, Claude-Pierre
    - Inventaire après décès de Elisabeth Cottenet, veuve de Jean-Louis Descat, décédée le 25 mai 1810., 5 juin 1810
      inventaire après décès; Cottenet, Elisabeth
    - Inventaire pour parvenir au divorce entre Gabriel-Gilles Bery et Marie-Marguerite-Françoise Sauvé, rue Neuve des Mathurins., 16 juin 1810
      inventaire; Neuve-des-Mathurins (rue); Bery, Gabriel-Gilles; Sauvé, Marie-Marguerite-Françoise
    - Inventaire après décès de Nicole-Eulalie Ollivier, épouse de Jean Blanchard, décédée le 19 juillet 1810, rue d'Amboise, n° 7., 7 août 1810
      inventaire après décès; Amboise (rue d'); Olliviee, Nicole-Eulalie; Blanchard, Jean
    - Inventaire après décès de Geneviève Galimard, décédée le 18 janvier 1810., 17 août 1810
      inventaire après décès; Galimard, Geneviève
    - Inventaire après décès de Marie-Anne De Witt, épouse séparé de biens de Charles Meyer, décédée le 25 juillet 1810., 24 août 1810
      inventaire après décès; De Witt, Marie-Anne; Meyer, Charles
    - Inventaire après de Geneviève-François Dulac, veuve de Augustin-Louis Vasseur, 30 août 1810
      inventaire après décès; Dulac, Geneviève-Françoise; Vasseur, Augustin-Louis
    - Inventaire après décès de Guillaume Clifford, 1er septembre 1810
      inventaire après décès; Clifford, Guillaume
    - inventaire après décès de Denis-Charles Benoist, décédé le 24 septembre 1810., 12 octobre 1810
      inventaire après décès; Benoist, Denis-Charles
    - inventaire après décès de Jean-Pierre Blanquet, décédé le 3 septembre 1810., 29 octobre 1810
      inventaire après décès; Blanquet, Jean-Pierre
    - Inventaire après décès de Pierre-François Leroy, décédé le 4 septembre 1810., 8 janvier 1811
      inventaire après décès; Leroy, Pierre-François
    - Inventaire après décès de Marie-Rosalie Malbranche, épouse de Jacques-Joachim-Alexandre Villet, adjudant commandant, rue de Clichy, n° 4., 14 janvier 1811
      inventaire après décès; Clichy (rue de); Malbranche, Marie-Rosalie; Villet, Jacques-Joachim-Alexandre; officier (armée)
    - Inventaire après décès de Nicolas-Antoine Vermale, Chaillot., 21 janvier 1811
      inventaire après décès; Chaillot (quartier); Vermale, Nicolas-Antoine
    - Inventaire après décès de Jacques Vaillant, décédé le 5 février 1811., 8 mars 1811
      inventaire après décès; Vaillant, Jacques
    - Inventaire après décès de Marie-Joseph Chénier, chevalier de l'Empire, membre de la Légion d'honneur et de l'Institut de France., 11 mars 1811
      frère cadet du poète André Chénier
      inventaire après décès; Chénier, Marie Joseph de (1764-1811); Chénier, André (1762-1794); écrivain
    - Inventaire après décès de Jean-Baptiste de Rapallo, rue Taitbout n°9, 25 mars 1811
      inventaire après décès; Taitbout (rue); Rapallo, Jean-Baptiste de
    - Inventaire après décès de Pierre-Jean Rivet, rue des Fossés Montmartre, 6 avril 1811
      inventaire après décès; Fossés-Montmartre (rue des); Rivet, Pierre-Jean
    - Inventaire après décès de Pierre David dit Davie, décédé en mars 1811., 22 avril 1811
      inventaire après décès; David, Pierre; Davie, Pierre
  - Répertoire. 1811, 27 avril - 1813, 27 avril 1811 - 1813; MC/RE/XVIII/22
    - Inventaire de la succession vacante de Louis Menard, 21 mai 1811
      inventaire; Menard, Louis
    - Inventaire après décès de Pierre-Antoine Robin, 28 mai 1811
      inventaire après décès; Robin, Pierre-Antoine
    - Inventaire après décès de Adèle-Louise Berard, épouse de Alexandre-Louis-Jules Lebrun., 29 mai 1811
      inventaire après décès; Berard, Adèle-Louise; Lebrun, Alexandre-Louis-Jules
    - Inventaire après décès de Geneviève-Renée Chibout, épouse de Latour., 12 juillet 1811
      inventaire après décès; Chibout, Geneviève Renée; Latour, M.
    - Inventaire après décès de Henry-Louis Dalainville, 20 juillet 1811
      inventaire après décès; Dalainville, Henri-Louis
    - Inventaire après décès de Jean-Baptiste Fulcran André, 27 juillet 1811
      inventaire après décès; Fulcran André, Jean-Baptiste; André, Jean-Baptiste-Fulcran
    - Inventaire après décès de Elisabeth-Françoise Poisson, 16 août 1811
      inventaire après décès; Poisson, Elisabeth-François
    - Inventaire après décès de Jean-Marie-Germain Richomme., 6 septembre 1811
      inventaire après décès; Richomme, Jean-Marie-Germain
    - Inventaire après décès de Jean-Baptiste Sibire, ancien commissaire priseur, 7 octobre 1811
      inventaire après décès; Sibire, Jean-Baptiste; commissaire-priseur
    - Inventaire après décès Sophie-Jeanne Doublet veuve de Louis-Charles Ranfin., 21 octobre 1811
      inventaire après décès; Doublet, Sophie-Jeanne; Ranfin, Louis-Charles
    - Inventaire après décès de Pierre-Antoine Laforge et de Marie-Gabriel-Colombe Champagne, 23 octobre 1811
      inventaire après décès; Laforge, Pierre-Antoine; Champagne, Marie-Gabriel-Colombe
    - Inventaire après décès de Barthelemy Banès décédé à la Ferté Bernard, 30 octobre 1811
      inventaire après décès; La Ferté-Bernard (Sarthe); Banès, Barthélemy
    - Inventaire après décès de Jean Roussel., 4 novembre 1811
      inventaire après décès; Roussel, Jean
    - Inventaire après décès de Jean-Jacques Puech, décédé le 18 octobre 1811, rue de Richelieu n°92., 7 novembre 1811
      inventaire après décès; Richelieu (rue de); Puech, Jean-Jacques
    - inventaire après décès de Michel-Auguste Bréard décédé à l'hospice Beaujon., 7 novembre 1811
      inventaire après décès; Beaujon (hôpital); Bréard, Michel-Auguste
    - Inventaire après décès de Guillaume Dauvergne, 8 novembre 1811
      inventaire après décès; Dauvergne, Guillaume
    - Inventaire après la déclaration d'absence de Julie Cressonnier, 13 novembre 1811
      inventaire; Cressonnier, Julie
    - Inventaire après décès de Marie-Madeleine Vazelles, femme de Louis-Joseph Houpin, frotteur, rue Saint-Honoré, n° 324., 18 novembre 1811